【裁判字號】    97,易,762
【裁判日期】    970829
【裁判案由】    毒品危害防制條例
【裁判全文】
臺灣板橋地方法院刑事判決               97年度易字第762號
公  訴  人  臺灣板橋地方法院檢察署檢察官
被      告  甲○○
                    （現另案於臺灣臺北監獄臺北分監執行）
上列被告因違反毒品危害防制條例案件，經檢察官提起公訴（97
年度毒偵字第1362號、第1365號），嗣因被告就被訴事實為有罪
之陳述，本院告知被告簡式審判程序之旨，並聽取當事人之意見
後，裁定改依簡式審判程序進行，判決如下：
    主  文
甲○○施用第二級毒品，累犯，處有期徒刑肆月，如易科罰金，
以新台幣壹仟元折算壹日；又施用第二級毒品，累犯，處有期徒
刑肆月，如易科罰金，以新台幣壹仟元折算壹日。應執行有期徒
刑陸月，如易科罰金，以新台幣壹仟元折算壹日。
    事  實
一、甲○○前因重利案件，經本院於民國93年11月30日以93年度
    簡字第5239號判處有期徒刑5 月，並於94年1 月3 日確定；
    復因竊盜案件，經本院於93年12月29日以93年度易字第1024
    號判處有期徒刑10月，並於94年2 月14日確定。上開二罪又
    經本院以94年度聲字第961 號裁定定其應執行刑為有期徒刑
    1 年2 月確定，嗣經入監執行後，於95年3 月31日執行完畢
    。
二、甲○○前另因施用毒品案件，經本院裁定送觀察、勒戒後，
    因認無繼續施用毒品之傾向，而於92年12月22日觀察、勒戒
    執行完畢釋放出所，並經臺灣板橋地方法院檢察署檢察官於
    同日以92年度毒偵字第3808號不起訴處分確定。甲○○於上
    開觀察、勒戒執行完畢釋放後之5 年內，復因施用毒品案件
    ，經本院於96年5 月11日以96年度簡字第2865號判處有期徒
    刑4 月，並於96年8 月20日確定；再因施用毒品案件，經本
    院於96年8 月7 日以96年度簡字第4896號判處有期徒刑5 月
    ，並於96年9 月12日確定。詎甲○○猶不知悔改，竟又基於
    施用第二級毒品甲基安非他命（起訴書誤載為安非他命，以
    下均同）之犯意，於96年10月26日下午某時，在其友人江誌
    琨位於臺北縣蘆洲市○○街58號5 樓之住處內，以將甲基安
    非他命置入玻璃球內燒烤，再吸食其煙霧之施用方式，施用
    甲基安非他命1 次。再其又基於施用第二級毒品甲基安非他
    命之犯意，於96年11月8 日（起訴書誤載為9 日）為警採集
    尿液時起回溯96小時內之某時（扣除警力強制拘束期間），
    在不詳地點，以上開相同之施用方式，施用甲基安非他命1
    次。嗣於96年10月26日下午6 時50分許，警方持本院所核發
    之搜索票，至江誌琨上開住處執行搜索，甲○○當時亦在現
    場；復於96年11月8 日凌晨3 時許，在臺北縣樹林市○○街
    155 巷3 號前，其因竊盜案遭警逮捕，警方即均採集其尿液
    送驗而查獲上情。
三、案經臺北市政府警察局中山分局、臺北縣政府警察局樹林分
    局報告臺灣板橋地方法院檢察署檢察官偵查起訴。
    理  由
壹、程序方面：
    按本件被告甲○○所犯係死刑、無期徒刑、最輕本刑為3 年
    以上有期徒刑以外之罪，其於準備程序就前揭被訴事實為有
    罪之陳述，經法官告知簡式審判程序之旨，並聽取其與公訴
    人之意見後，本院認無不得或不宜改依簡式審判程序進行之
    處，爰依刑事訴訟法第273 條之1 第1 項，裁定本件改依簡
    式審判程序進行，合先敘明。
貳、實體方面：
  一、訊據被告甲○○對於前揭犯罪事實均坦承不諱，本院復審
      酌：
    (一)查被告前因施用毒品案件，有如前揭犯罪事實欄所載經送
      觀察勒戒及觀察勒戒執行完畢後釋放之紀錄，且有如前揭
      犯罪事實欄所載之論罪科刑之紀錄，此有臺灣高等法院被
      告前案紀錄表1 份在卷可按，是被告於涉本案之前，業曾
      因初犯施用毒品案件，經送前揭觀察勒戒，且於前揭觀察
      勒戒執行完畢釋放後之5 年內，再犯前揭施用毒品之罪甚
      明。
    (二)次查，經警將被告先後遭查獲時所採之尿液送驗結果，均
      係呈甲基安非他命陽性反應，此有警方所採尿液之檢體委
      驗單、姓名代碼對照表、臺灣尖端先進生技醫藥股份有限
      公司出具之濫用藥物檢驗報告、臺灣檢驗科技股份有限公
      司96年11月28日編號CH/2007/B0745 號濫用藥物尿液檢驗
      報告各1 份在卷可稽。又查：
      1.甲基安非他命經口服投與後，約百分之70於24小時內自
        尿中排出，約百分之90於96小時內自尿中排出，由於目
        前國內尿液中甲基安非他命之檢驗僅為鑑定其是否呈陽
        性反應，尚未定其含量，且甲基安非他命成分之檢出與
        其投與方式、投與量、個人體質、採尿時間與檢測儀器
        之精密度等諸多因素有關，因此僅憑尿液中呈甲基安非
        他命陽性反應，並無法確實推算吸食時間距採集時間之
        長短，惟依上述資料推斷，最長可能不會超過4 日即96
        小時，此經行政院衛生署藥物食品檢驗局於81年2 月8
        日以（81）藥檢壹字第001156號函釋明在案。
      2.再者，前揭尿液檢驗報告載明係以ＧＣ／ＭＳ（即氣相
        層析質譜儀分析法）方法作為確認檢驗之方式，而該方
        法之原理係檢品經氣化後，通過層析管分離純化，再將
        純化後之成分循序送入質譜儀做個別鑑定。因質譜儀所
        測定之圖譜，在化學上被公認具有指紋特性，故可據以
        完全判定該檢品係為何種化合物。職是，台北榮民總醫
        院即認為若以氣相層析質譜儀（ＧＣ／ＭＳ）作藥物及
        其代謝產物之定性及定量分析，幾乎不會有偽陽性反應
        產生，此經該院於83年4 月7 日以83北總內字第3059號
        函釋明在案。
      3.另人體施用甲基安非他命後，其主要代謝物中，未改變
        型態之甲基安非他命占施用劑量達百分之43，安非他命
        則約為百分之5 ；人體若係施用安非他命後，主要代謝
        物中則有未改變型態之安非他命，但無甲基安非他命，
        此經法務部調查局以93年5 月4 日調科壹字第09362413
        980 號函釋明在案。足見人體若施用安非他命，其尿液
        代謝物不可能出現甲基安非他命，惟人體若施用甲基安
        非他命，其尿液代謝物除主要有甲基安非他命外，亦可
        能有少量之安非他命。是本件被告為警所採之尿液，經
        檢驗除呈現較少量之安非他命陽性反應外，主要係呈現
        甲基安非他命之陽性反應，依上開函示，被告自不可能
        係施用安非他命，而應係施用甲基安非他命。公訴意旨
        認被告係施用安非他命，容有誤解，附此敘明。
      4.準此而論，被告之尿液經以氣相層析質譜儀分析法檢驗
        ，既均係呈甲基安非他命陽性反應，顯見被告應有在前
        揭犯罪時間先後施用甲基安非他命之行為甚明。
    (三)綜上所述，被告前曾初犯施用毒品，經送前揭觀察勒戒，
      而於前揭觀察勒戒執行完畢釋放後，5 年內再犯施用毒品
      之罪，嗣後又為本件施用毒品犯行，事證應屬明確，其犯
      行應堪認定。
  二、查甲基安非他命分屬毒品危害防制條例第2 條第2 項第2
      款所規定之第二級毒品，核被告所為，均係犯毒品危害防
      制條例第10條第2 項之施用第二級毒品罪。被告持有毒品
      ，復進而施用，其持有毒品之低度行為，為施用毒品之高
      度行為所吸收，均不另論罪。被告先後所犯之上開二次施
      用第二級毒品罪間，犯意各別，且係分別所為，應分論併
      罰之。被告前有如犯罪事實欄所載之論罪科刑及執行完畢
      之紀錄，此有前揭前案紀錄表可按，其受有期徒刑執行完
      畢，於5 年以內故意再犯本件最重本刑為有期徒刑以上之
      罪，均為累犯，應依刑法第47條第1 項規定，各加重其刑
      。
  三、本院審酌被告施用毒品，足以戕害其身心，滋生其他犯罪
      ，惡化治安，嚴重損及公益，且被告前曾多次犯有施用毒
      品，並經觀察勒戒執行完畢釋放，其竟再為本件施用毒品
      犯行，顯見其不思悔改，自制力亦顯不佳；惟另考量被告
      於犯後已能坦承犯行，而其施用毒品之行為於本質上係屬
      自我戕害行為，反社會性之程度應屬較低等一切情狀，酌
      情分別量處如主文所示之刑，並各諭知易科罰金之折算標
      準，且定其應執行之刑，復諭知易科罰金之折算標準，以
      資懲儆。
據上論斷，應依刑事訴訟法第273 條之1 第1 項、第299 條第1
項前段，毒品危害防制條例第10條第2 項，刑法第11條前段、第
51條第5 款、第47條第1 項、第41條第1 項前段、第2 項，判決
如主文。
本案經檢察官楊展庚到庭執行職務。
中    華    民    國    97    年    8     月    29    日
                  刑事第八庭    法  官  陳信旗
以上判決正本證明與原本無異。
如不服本判決，應於送達後10日內敘明理由向本院提出上訴狀。
                                書記官  陳昭綾
中    華    民    國    97    年    9     月    1     日
附錄本判決論罪科刑之法條：
毒品危害防制條例第10條
    施用第一級毒品者，處6 月以上5 年以下有期徒刑。
    施用第二級毒品者，處3 年以下有期徒刑。


司法院資訊處製作；財團法人民間司法改革基金會備份。
